【裁判字號】    97,上易,11
【裁判日期】    970428
【裁判案由】    竊盜等
【裁判全文】
臺灣高等法院花蓮分院刑事判決          97年度上易字第11號
上  訴  人
即  被  告  乙○○
                    （現於台灣花蓮監獄執行中）
上列上訴人因竊盜等案件，不服中華民國96年12月12日臺灣花蓮
地方法院96年度易字第416號第一審判決（起訴案號：臺灣花蓮
地方法院檢察署96年度偵字第2821號、96年度偵字第3354號、96
年度偵字第3670號、96年度偵字第3674號、96年度偵字第3826號
、96年度偵字第4021號、96年度偵字第4257號、96年度偵字第
4258 號、96年度偵字第4269號、96年度偵字第4306號、96年度
偵字第4597號、96年度毒偵字第479號、96年度毒偵字第486號、
96年度毒偵字第636號、96年度毒偵字第676號）及移送併辦（臺
灣桃園地方法院檢察署96年度毒偵字第1804號），提起上訴，本
院判決如下：
    主  文
上訴駁回。
    事實及理由
一、本案經本院審理結果，認第一審以上訴人即被告乙○○所犯
    附表一編號1至20之竊盜罪（被告對附表一編號21至24之罪
    已撤回上訴），判處附表一之刑度及減刑，並認其行竊時間
    密集，有竊盜之習慣，令其於刑之執行前入勞動處所強制工
    作3年，認事用法及量刑均無不當，應予維持，並引用第一
    審判決書記載之事實、證據及理由。
二、被告上訴意旨略以：原審判決附表一之20件竊盜行為，除編
    號8、12、18、19是我所做外，其餘案件不是我做的，是為
    了配合警察辦案才認罪，警察拿一本冊子，叫我在竊盜案件
    上面勾一勾，還說認罪部分是自首不會判太重，原審卻判我
    強制工作，我不服上訴云云。
三、經查，被告對附表一編號1-20之竊盜行為，除於警詢中自白
    外，於檢察官偵訊及原審準備程序、審理中（原審卷76頁、
    83頁）坦承犯行時，均未向檢察官或法官為上開辯解。且為
    被告製作警詢筆錄之所有吉安分局員警甲○○、丙○○、戊
    ○○、己○○等人亦到庭證稱：我們轄區已發生的竊盜案件
    ，其犯罪手法與被告過去所為相同，才去看守所借提被告查
    證，當天在場的警員就是我們這小隊，我們或別的同事並未
    拿案件給被告勾選，而且他承認的案件比報案紀錄表的還多
    ，甚至連被害人都不知道有失竊；被告有說他在某個地區有
    偷東西，但不確定地點，我們就帶他到該地區勘察，並與被
    害人核對失竊物品等語明確（本院97年4月9日審判筆錄），
    而被告見到上開警員後，即改口稱不是庭上的警員叫伊認罪
    ，因當時人很多，不確定是何人云云，被告既無法明確指出
    何人叫其認罪，而其認罪者又比報案紀錄表登載者為多，足
    見吉安分局之警員並未強迫被告認罪，所辯強迫認罪云云，
    尚難採信，其上訴空言否認犯行，並稱原審量刑過重，為無
    理由，應予駁回。
據上論結，應依刑事訴訟法第373條、第368條，判決如主文。
本案經檢察官丁○○到庭執行職務。
中    華    民    國    97    年    4     月    28    日
                        審判長法  官  何方興
                              法  官  王紋瑩
                              法  官  林鳳珠
以上正本證明與原本無異。
本件不得上訴。
                              書記官  陳有信
中    華    民    國    97    年    4     月    28    日
附錄：本案論罪科刑法條全文
刑法第320條第1項：
意圖為自己或第三人不法之所有，而竊取他人之動產者，為竊盜
罪，處五年以下有期徒刑、拘役或五百元以下罰金。
刑法第321條第1項：
犯竊盜罪而有左列情形之一者，處 6 月以上、 5 年以下有期徒
刑：
一、於夜間侵入住宅或有人居住之建築物、船艦或隱匿其內而犯
    之者。
二、毀越門扇、牆垣或其他安全設備而犯之者。
三、攜帶兇器而犯之者。
四、結夥三人以上而犯之者。
五、乘火災、水災或其他災害之際而犯之者。
六、在車站或埠頭而犯之者。
附件：
臺灣花蓮地方法院刑事判決               96年度易字第416號
公  訴  人  臺灣花蓮地方法院檢察署檢察官
被      告  乙○○  男  54歲（民國○○年○月○○日生）
                    身分證統一編號：Ｚ000000000號
                    住花蓮縣鳳林鎮○○路19巷20號
                    （現於臺灣花蓮看守所羈押中）
上列被告因竊盜等案件，經檢察官提起公訴（96年度偵字第2821
號、96年度偵字第3354號、96年度偵字第3670號、96年度偵字第
3674號、96年度偵字第3826號、96年度偵字第4021號、96年度偵
字第4257號、96年度偵字第4258號、96年度偵字第4269號、96年
度偵字第4306號、96年度偵字第4597號、96年度毒偵字第479 號
、96年度毒偵字第486號、96年度毒偵字第636號、96年度毒偵字
第676 號）及移送併辦（臺灣桃園地方法院檢察署96年度毒偵字
第1804號），被告於準備程序中，均就被訴事實為有罪之陳述，
本院改行簡式審判程序審理，並判決如下：
    主  文
乙○○犯如附表一所載之罪，均累犯，各處如附表一所載之刑。
其中如附表一編號一至七、九至十一、十三至十七、二十至二十
一所處之刑，各減刑為如附表一編號一至七、九至十一、十三至
十七、二十至二十一所載之刑，與附表一編號八、十二、十八、
十九、二十二至二十四所載不得減刑之犯罪所處之刑，應執行有
期徒刑肆年陸月，並應於刑之執行前，令入勞動場所強制工作參
年。扣案之機車鑰匙壹把沒收。
    事  實
一、乙○○前於民國92年間，因違反毒品危害防制條例案件，經
    本院以93年度林易字第4 號判處有期徒刑8 月確定；復於93
    、94年間，因涉犯毒品危害防制條例、竊盜及詐欺等案件，
    經本院以93年度易字第139 號、94年度簡上字第24號、94年
    度林簡字第55號、分別判處有期徒刑7 月、6 月、5 月確定
    並定應執行有期徒刑1 年4 月，嗣與上開有期徒刑8 月合併
    執行，於95年5 月31日縮刑期滿執行完畢。詎猶不知悔改，
    無固定工作，具有犯竊盜罪之習性，仍分別基於意圖為自己
    不法所有之犯意，為如附表二編號一至二十所列之竊盜犯行
    。乙○○經另案查獲到案後，於有偵查職權之機關或公務員
    得知上開犯罪之實際犯罪人為何人前，主動供出如附表二編
    號一至十一、十三至十七、二十所列之犯行，而接受裁判；
    至其餘如附表二編號十二、十八、十九所列之犯行，則為員
    警所偵辦破獲。
二、乙○○於92年間因施用第二級毒品安非他命，經本院92年度
    林易字第4 號判處有期徒刑8 月確定，並送強制戒治處分，
    於92年6 月25日開始執行，至92年12月18日停止戒治執行完
    畢釋放，並付保護管束，於93年6 月30日期滿。猶不知悔改
    ，且未戒除毒癮，於強制戒治執行完畢釋放後五年內，竟復
    基於施用第二級毒品安非他命之犯意，為如附表二編號二一
    至二四所列之施用第二級毒品安非他命犯行。
三、案經花蓮縣警察局花蓮分局、吉安分局報告臺灣花蓮地方法
    院檢察署檢察官偵查起訴，及案經桃園縣政府警察局龍潭分
    局報告臺灣桃園地方法院檢察署呈請臺灣高等法院檢察署令
    轉臺灣花蓮地方法院檢察署偵查起訴。
    理  由
一、上揭犯罪事實，業據被告乙○○於警詢、檢察官偵查中及本
    院準備程序、審理中坦承不諱，核與附表二編號一至二四所
    列之證人等之供述相符，並有附表二編號一至二四所列之據
    證等在卷可稽，足認被告之自白與事實相符，堪信真實。被
    告於強制戒治完畢五年內，再犯本件施用毒品之罪，有臺灣
    高等法院被告前案紀錄表、全國施用毒品案件紀錄表各1 份
    在卷可參，本件事證明確，被告犯行堪以認定，應予依法論
    科。
二、核被告如附表二所為，係犯刑法第320 條第1 項之竊盜罪、
    第321 條第1 項第2 款之毀越門扇、牆垣或其他安全設備竊
    盜罪、同條項第3 款之攜帶兇器竊盜罪及毒品危害防制條例
    第10條第2 項施用第二級毒品罪，各如附表二所示。被告犯
    附表二編號五、六及十一之竊盜罪，尚分別有毀越門扇、毀
    越安全設備及踰越安全設備之情形，公訴人之起訴書未引用
    第321 條第1 項第2 款之規定予以論科，即有未洽，應予補
    充。被告犯附表二編號一、五、十、十三至十七之竊盜行為
    ，所攜帶之Ｔ字型起子、Ｔ字型板手、螺絲起子及六角板手
    等，足以破壞汽機車之車窗、車鎖或金屬門鎖，自足對人之
    生命、身體造成危害，而屬兇器無訛。再者，臺灣桃園地方
    法院檢察署檢察官移送併辦意旨書另以：被告於96年2 月25
    日為警採尿起回溯96小時內某時，在不詳地點，施用第二級
    毒品一次，而認與本件其他施用第二級毒品之犯行為集合犯
    之實質上一罪關係，因而移送併辦等語，然經查上開移送併
    辦之事實乃與附表二編號二一所載之起訴事實相同，乃同一
    事實，為單純一罪，並非集合犯之實質上一罪之情形，應予
    更正。又被告所為本案20次竊盜犯行與4 次施用毒品犯行之
    時間、地點均有差異，其犯意各別、行為互殊，均應予分論
    併罰。而被告於施用前後持有第二級毒品安非他命之低度行
    為，為其施用之高度行為所吸收，不另論罪。另查，被告有
    事實欄所載之前科，此有臺灣高等法院被告前案紀錄表一份
    在卷足稽，其於執行有期徒刑完畢五年內故意再犯本件有期
    徒刑以上之各罪，均為累犯，應依刑法第47條第1 項規定，
    分別加重其刑。又被告於犯罪發覺前，主動向警方自首如附
    表二編號一至十一、十三至十七、二十所列之竊盜犯行，符
    合刑法第62條前段自首之規定，乃與前述累犯加重之情形，
    均各依法先加後減之。次按所謂自首減刑係以對於未發覺之
    犯罪，在有偵查犯罪職權之公務員知悉犯罪事實及犯人之前
    ，向職司犯罪偵查之公務員坦承犯行，並接受法院之裁判而
    言。苟職司犯罪偵查之公務員已知悉犯罪事實及犯罪嫌疑人
    後，犯罪嫌疑人始向之坦承犯行者，為自白，而非自首；所
    謂發覺，不以有偵查犯罪之機關或人員確知其人犯罪無誤為
    必要，僅須有確切之根據得為合理之可疑者，亦屬發覺。經
    查被告為如附表二編號十二所列之犯行後，員警執行巡邏勤
    務，發現被告於車牌2091-KJ 自小客車內睡覺，形跡可疑，
    經電腦查詢後發現該車為失竊車輛，經員警盤查車內之被告
    ，被告始坦承犯行而破獲；被告為如附表二編號十八所列之
    犯行後，員警於執行查贓勤務時，尋獲失竊機車，經調閱失
    竊地點之監視器後，發現被告涉有重嫌，經通知其到案說明
    ，方由被告坦承犯行而破獲；又被告為如附表二編號十九所
    列之犯行後，係員警受理民眾機車失竊之報案後，經調閱失
    竊地點之監視器後，發現被告涉有重嫌，經通知其到案說明
    ，方經被告坦承犯行而破獲；上開情形均因被告自白犯罪係
    於有偵查犯罪職權之公務員知悉犯罪事實及犯人之後，不符
    前揭自首之規定，附此敘明。
三、爰審酌被告前有毒品、竊盜等前科，素行不佳，不思以正途
    獲取財物，多次攜帶兇器、毀越他人門扇而行竊之動機、目
    的及手段均具重大惡性，對於眾多被害人造成心理上之恐懼
    ，嚴重破壞社會之住居安寧與治安，並造成眾多被害人財產
    上之損失，復並無可恕或不得已之原因；且經戒治完畢後猶
    不知克制，故態復萌，再次違反禁令施用毒品，顯見其戒除
    毒癮意志不堅、沈溺已深，惟因施用毒品者均具有相當程度
    之生理成癮性及心理依賴性，戒除不易，且犯罪心態與一般
    刑事犯罪之本質不同，非難性較低，及被告犯後勇於自首及
    坦承犯行，態度良好等一切情狀，爰分別量處主文所示之刑
    ，以示懲儆。又被告為如附表一編號一至七、九至十一、十
    三到十七、二十、二一所列之犯行，其犯罪時間均在96年4
    月24日以前，合於中華民國96年罪犯減刑條例第2 條第1 項
    第3 款之規定，應予減其宣告刑2 分之1 ，如附表一編號一
    至七、九至十一、十三至十七、二十至二一所示，並與附表
    一編號八、十二、十八、十九、二二至二四所載不得減刑之
    犯罪所處之刑，合併定其應執行之刑如主文所示。
四、被告前曾數次因竊盜罪，經法院判決確定，此有臺灣高等法
    院被告前案紀錄表1 份在卷足稽，然均未能有效遏止被告再
    犯，本案多達20次行竊之時間密集，且犯罪態樣多係攜帶兇
    器、毀越門扇而行竊等重大情節，又反覆偷竊汽、機車，足
    見被告確有竊盜犯罪之習慣，具有危險性格，嚴重影響社會
    治安，危害他人生命、財產及居住安全等權益，為使其習得
    將來適應社會生活所需之技能，避免再以行竊方式圖得生活
    所需，審酌上情，固有令其入勞動處所強制工作，習得技藝
    ，矯治惡習，俾適應社會生活之必要。
五、扣案之機車鑰匙一把為被告所有，且係供本件附表二編號八
    之犯罪所用之物，業據被告供述明確在卷，應依刑法第38條
    第1 項第2 款併予宣告沒收。其餘附表二犯罪事實欄所列被
    告竊盜所用之Ｔ型板手、螺絲起子、Ｔ字型起子、六角板手
    、鑰匙及不明工具等物，雖係供其犯罪所用之物，惟無事證
    足認係被告所有，且均未能扣案，顯已滅失，本院爰不為沒
    收之諭知，附此敘明。
據上論斷，應依刑事訴訟法第273條之1 第1項、第299條第1項前
段，毒品危害防制條例第10條第2 項，刑法第320 條第1 項、第
321 條第1 項第2 款、第3 款、第11條前段、第47條第1 項、第
62條前段、第51條第5 款，竊盜犯贓物犯保安處分條例第3 條第
1 項、第4 條、第5 條第1 項前段，刑法施行法第1 條之1 ，中
華民國96年罪犯減刑條例第2 條第1 項第3 款、第7 條、第11條
，判決如主文。
本案經檢察官孫源志到庭執行職務。
中    華    民    國    96    年    12    月    12    日
                        臺灣花蓮地方法院刑事第二庭
                                    法  官  沈培錚
上列正本證明與原本無異。
如對本判決不服，應於送達後10日內，向本院提出上訴狀（上訴
狀應記載具體上訴理由並應抄附繕本）告訴人或被害人如對於本
判決不服者，應具備理由請求檢察官上訴，其上訴期間之計算係
以檢察官收受判決正本之日期為準。
中    華    民    國    96    年    12    月    13    日
                                    書記官
附錄本判決論罪之法律條文：
中華民國刑法第320條第1項：
意圖為自己或第三人不法之所有，而竊取他人之動產者，為竊盜
罪，處五年以下有期徒刑、拘役或五百元以下罰金。
中華民國刑法第321條第1項：
犯竊盜罪而有左列情形之一者，處 6 月以上、 5 年以下有期徒
刑：
一、於夜間侵入住宅或有人居住之建築物、船艦或隱匿其內而犯
    之者。
二、毀越門扇、牆垣或其他安全設備而犯之者。
三、攜帶兇器而犯之者。
四、結夥三人以上而犯之者。
五、乘火災、水災或其他災害之際而犯之者。
六、在車站或埠頭而犯之者。
毒品危害防制條例第10條第2項：
施用第二級毒品者，處 3 年以下有期徒刑。
附表一
┌──┬──────────┬─────┬──────┐
│編號│    宣告刑          │  減得刑  │  犯罪事實  │
├──┼──────────┼─────┼──────┤
│一  │乙○○犯攜帶兇器竊盜│減為有期徒│如附表二編號│
│    │罪，累犯，處有期徒刑│刑肆月。  │一所載。    │
│    │捌月。              │          │            │
├──┼──────────┼─────┼──────┤
│二  │乙○○犯竊盜罪，累犯│減為有期徒│如附表二編號│
│    │，處有期徒刑伍月。  │刑貳月又拾│二所載。    │
│    │                    │伍日。    │            │
├──┼──────────┼─────┼──────┤
│三  │乙○○犯竊盜罪，累犯│減為有期徒│如附表二編號│
│    │，處有期徒刑肆月。  │刑貳月。  │三所載。    │
├──┼──────────┼─────┼──────┤
│四  │乙○○犯竊盜罪，累犯│減為有期徒│如附表二編號│
│    │，處有期徒刑伍月。  │刑貳月又拾│四所載。    │
│    │                    │伍日。    │            │
├──┼──────────┼─────┼──────┤
│五  │乙○○犯攜帶兇器、毀│減為有期徒│如附表二編號│
│    │越門扇竊盜罪，累犯，│刑伍月。  │五所載。    │
│    │處有期徒刑拾月。    │          │            │
├──┼──────────┼─────┼──────┤
│六  │乙○○犯毀越安全設備│減為有期徒│如附表二編號│
│    │竊盜罪，累犯，處有期│刑參月又拾│六所載。    │
│    │徒刑柒月。          │伍日。    │            │
├──┼──────────┼─────┼──────┤
│七  │乙○○犯竊盜罪，累犯│減為有期徒│如附表二編號│
│    │，處有期徒刑伍月。  │刑貳月又拾│七所載。    │
│    │                    │伍日。    │            │
├──┼──────────┼─────┼──────┤
│八  │乙○○犯竊盜罪，累犯│不得減刑  │如附表二編號│
│    │，處有期徒刑柒月。  │          │八所載。    │
│    │扣案之機車鑰匙壹把沒│          │            │
│    │收。                │          │            │
├──┼──────────┼─────┼──────┤
│九  │乙○○犯攜帶兇器竊盜│減為有期徒│如附表二編號│
│    │罪，累犯，處有期徒刑│刑參月。  │九所載      │
│    │陸月。              │          │            │
├──┼──────────┼─────┼──────┤
│十  │乙○○犯攜帶兇器竊盜│減為有期徒│如附表二編號│
│    │罪，累犯，處有期徒刑│刑參月。  │十所載。    │
│    │陸月。              │          │            │
├──┼──────────┼─────┼──────┤
│十一│乙○○犯踰越安全設備│減為有期徒│如附表二編號│
│    │竊盜罪，累犯，處有期│刑參月。  │十一所載。  │
│    │徒刑陸月。          │          │            │
├──┼──────────┼─────┼──────┤
│十二│乙○○犯竊盜罪，累犯│不得減刑。│如附表二編號│
│    │，處有期徒刑拾月。  │          │十二所載。  │
├──┼──────────┼─────┼──────┤
│十三│乙○○犯攜帶兇器竊盜│減為有期徒│如附表二編號│
│    │罪，累犯，處有期徒刑│刑參月又拾│十三所載。  │
│    │柒月。              │伍日。    │            │
├──┼──────────┼─────┼──────┤
│十四│乙○○犯攜帶兇器竊盜│減為有期徒│如附表二編號│
│    │罪，累犯，處有期徒刑│刑肆月。  │十四所載。  │
│    │捌月。              │          │            │
├──┼──────────┼─────┼──────┤
│十五│乙○○犯攜帶兇器竊盜│減為有期徒│如附表二編號│
│    │罪，累犯，處有期徒刑│刑肆月。  │十五所載。  │
│    │捌月。              │          │            │
├──┼──────────┼─────┼──────┤
│十六│乙○○犯攜帶兇器竊盜│減為有期徒│如附表二編號│
│    │罪，累犯，處有期徒刑│刑參月又拾│十六所載。  │
│    │柒月。              │伍日。    │            │
├──┼──────────┼─────┼──────┤
│十七│乙○○犯攜帶兇器竊盜│減為有期徒│如附表二編號│
│    │罪，累犯，處有期徒刑│刑肆月。  │十七所載。  │
│    │捌月。              │          │            │
├──┼──────────┼─────┼──────┤
│十八│乙○○犯竊盜罪，累犯│不得減刑。│如附表二編號│
│    │，處有期徒刑柒月。  │          │十八所載。  │
├──┼──────────┼─────┼──────┤
│十九│乙○○犯竊盜罪，累犯│不得減刑。│如附表二編號│
│    │，處有期徒刑捌月。  │          │十九所載。  │
├──┼──────────┼─────┼──────┤
│二十│乙○○犯竊盜罪，累犯│減為有期徒│如附表二編號│
│    │，處有期徒刑陸月。  │刑參月。  │二十所載。  │
├──┼──────────┼─────┼──────┤
│二一│乙○○犯施用第二級毒│減為有期徒│如附表二編號│
│    │品罪，累犯，處有期徒│刑參月。  │二一所載。  │
│    │刑陸月。            │          │            │
├──┼──────────┼─────┼──────┤
│二二│乙○○犯施用第二級毒│不得減刑。│如附表二編號│
│    │品罪，累犯，處有期徒│          │二二所載。  │
│    │刑陸月。            │          │            │
├──┼──────────┼─────┼──────┤
│二三│乙○○犯施用第二級毒│不得減刑。│如附表二編號│
│    │品罪，累犯，處有期徒│          │二三所載。  │
│    │刑陸月。            │          │            │
├──┼──────────┼─────┼──────┤
│二四│乙○○犯施用第二級毒│不得減刑。│如附表二編號│
│    │品罪，累犯，處有期徒│          │二四所載。  │
│    │刑陸月。            │          │            │
└──┴──────────┴─────┴──────┘


司法院資訊處製作；財團法人民間司法改革基金會備份。
